# 无偿获得土地上原有的房屋建筑物，对其进行改建

提问人：wblmxxxbjcjggl 时间：2020-12-27 08:05:08
被审计单位购买一块新的土地，这块土地上原本就有厂房等建筑物，购买价格仅为土地的价格，原有的房屋建筑物相当于免费获得，现在被审计单位对该厂房进行改建装修，用作新的厂房用于生产，现在这些测绘、设计、施工材料费用直接全额计入长期待摊费用，按 5 年进行摊销是否合理？是否应该形成新的固定资产？（按土地购买合同约定，土地使用期限为 50 年，到期房屋需要无偿转给政府，不得人为损坏）

回答人：chenyiwei
建议首先考虑：该土地上是否就只有这一幢厂房，除此之外几乎没有空地可做其他用途？还是有较大面积的空地可做其他用途？通过这一点，分析该交易的实质是否仅仅取得了一项土地+房屋的 50 年使用权，还是单独取得了一项土地使用权和一项厂房使用权。前者无需分拆，可作为一项资产处理（长期待摊费用，新租赁准则下为使用权资产）；后者需按相对公允价值比例分拆为两项资产（无形资产、长期待摊费用）分别核算。